臺灣板橋地方法院刑事判決　　　　　　　95年度訴字第3588號
公　訴　人　臺灣板橋地方法院檢察署檢察官
被　　　告　甲○○
上列被告因違反毒品危害防制條例案件，經檢察官提起公訴（95
年度毒偵字第7216、7426號），本院改用簡式審判程序，判決如
下：
    主  文
甲○○施用第一級毒品，累犯，處有期徒刑捌月。又施用第二級
毒品，累犯，處有期徒刑伍月。應執行有期徒刑拾壹月。
    事  實
一、甲○○前於民國（下同）85、87年間因違反麻醉藥品管理條
    例、藥事法、偽造有價證券案件，先後經臺灣士林地方法院
    判處有期徒刑6 月、3 月（按上開有期徒刑經定應執行有期
    徒刑8 月，緩刑5 年，後經撤銷緩刑）、3 年2 月，再定其
    應執行有期徒刑3 年8 月確定，自87年7 月1 日起算執行，
    於89年5 月4 日假釋付保護管束，後經撤銷假釋，殘刑1 年
    7 月又24日再合併其另於92年間，因違反妨害兵役治罪條例
    案件，經臺灣士林地方法院判處有期徒刑3 月確定，自92年
    1 月21日起算執行，至93年12月25日縮刑執行完畢；另前於
    92年間因施用毒品案件，經臺灣彰化地方法院檢察署檢察官
    聲請臺灣彰化地方法院裁定送觀察、勒戒，自92年7 月15日
    起算執行，已無繼續施用毒品之傾向，於92年8 月12日出所
    ，並經臺灣彰化地方法院檢察署檢察官於92年8 月12以92年
    度毒偵字第1834號處分不起訴在案，竟仍不知悛悔，復基於
    施用第二級毒品安非他命（下稱安非他命）、第一級毒品海
    洛因（下稱海洛因）之各別犯意，於其後5 年內之95年7 月
    16日22時20分許採尿前回溯96小時之某一時段內止，在台灣
    地區某不詳地點，再犯施用安非他命乙次；另亦於其後5 年
    內之95年9 月7 日2 時40分許採尿前回溯26小時之某一時段
    內，在台灣地區某不詳地點，再犯施用海洛因乙次。嗣先於
    95 年7月12日20時許，經警在台北縣三芝鄉北勢子42之1 號
    前查獲上情；再於95年9 月7 日2 時許，經警在台北市○○
    區○○街84巷口處查獲上情。
二、案經台北縣政府警察局淡水分局報請臺灣士林地方法院檢察
    署檢察官呈請臺灣高等法院檢察署核令移轉臺灣板橋地方法
    院檢察署檢察官及台北市政府警察局信義分局報請臺灣板橋
    地方法院檢察署檢察官偵查起訴。
        理  由
一、上開事實業被告甲○○於本院審理時坦承不諱，且先後2 次
    自被告於上開時地遭警查獲後所採取之尿液，經送請台灣檢
    驗科技股份有限公司及台灣尖端先進生技醫藥股份有限公司
    鑑定之結果，分別確係呈安非他命類及嗎啡陽性反應，此有
    各該公司所出具95年8 月3 日濫用藥物尿液檢驗報告及95年
    9 月15日濫用藥物檢驗報告各乙紙，在卷可稽，足堪認定。
    又被告前於92年間因施用毒品案件，經臺灣彰化地方法院檢
    察署檢察官聲請臺灣彰化地方法院裁定送觀察、勒戒，自92
    年7 月15日起算執行，已無繼續施用毒品之傾向，於92年8
    月12日出所，並經臺灣彰化地方法院檢察署檢察官於92年8
    月12以92年度毒偵字第1834號處分不起訴乙情，業據被告於
    本院審理時供承屬實，並有被告之臺灣高等法院被告前案紀
    錄表乙份可佐，亦堪認定。被告上開再犯施用海洛因及安非
    他命各乙次之犯行均臻明確，應予依法論科。
二、核被告所為，係犯毒品危害防制條例第10條第1 項之施用第
    一級毒品罪及同條第2 項之施用第二級毒品罪。被告持有上
    開海洛因及安非他命之低度行為，分別為其持以施用上開海
    洛因及安非他命之高度行為所吸收，均不另論擬。被告就所
    犯上開2 罪間，其犯意各別，要件不同，應予分論併罰。又
    被告前於85、87年間因違反麻醉藥品管理條例、藥事法、偽
    造有價證券案件，先後經臺灣士林地方法院判處有期徒刑6
    月、3 月（按上開有期徒刑經定應執行有期徒刑8 月，緩刑
    5 年，後經撤銷緩刑）、3 年2 月，再定其應執行有期徒刑
    3 年8 月確定，自87年7 月1 日起算執行，於89年5 月4 日
    假釋付保護管束，後經撤銷假釋，殘刑1 年7 月又24日再合
    併其另於92年間，因違反妨害兵役治罪條例案件，經臺灣士
    林地方法院判處有期徒刑3 月確定，自92年1 月21日起算執
    行，至93年12月25日縮刑執行完畢，此有被告之臺灣高等法
    院被告前案紀錄表乙份可佐，其復於5 年內，故意再犯有期
    徒刑以上之上開2 罪，為累犯，應依刑法第47條第1 項之規
    定，均加重其刑。爰審酌被告前受有期徒刑之執行完畢，復
    曾因施用毒品，經裁定送觀察、勒戒，已無繼續施用毒品之
    傾向，而受不起訴處分在案，竟仍不知悛悔，復於其後5 年
    內之上開時地再犯施用海洛因及安非他命各乙次，不僅損及
    其個人健康，亦嚴重危害社會安全及被告犯罪後之態度等一
    切情狀，量處如主文所示之刑，並定其應執行之刑，以資儆
    懲。
據上論斷，應依刑事訴訟法第299 條第1 項前段，毒品危害防制
條例第10條第1 項、第2 項，刑法第11條前段、第47條第1 項、
第51條第5 款，判決如主文。
本案經檢察官楊展庚到庭執行職務。
中    華    民    國    96    年    1     月    31    日
                刑事第十三庭  法  官  林 晏 鵬
上列正本證明與原本無異。
如不服本判決，應於判決送達後10日內向本院提出上訴狀（應附
繕本），上訴於臺灣高等法院。
                              書記官  陳 映 孜
中    華    民    國    96    年    1     月    31    日
附錄法條：毒品危害防制條例第10條
毒品危害防制條例第10條
施用第一級毒品者，處 6 月以上 5 年以下有期徒刑。
施用第二級毒品者，處 3 年以下有期徒刑。
